【裁判字號】    89,易,3674
【裁判日期】    891021
【裁判案由】    竊盜
【裁判全文】
臺灣高雄地方法院刑事判決                        八十九年度易字第三六七四號
    公  訴  人  臺灣高雄地方法院檢察署檢察官
    被      告  甲○○
右列被告因竊盜案件，經檢察官提起公訴（八十九年度偵字第一七六六六號），本院
判決如左：
    主    文
甲○○竊盜，累犯，處有期徒刑肆月。
    事    實
一、甲○○前因竊盜案件，經本院判處有期徒刑八月確定，於民國八十四年十二月二
    十四日執行完畢。甲○○猶不知悔改，竟意圖為自己不法之所有，於八十九年八
    月七日下午一時許，在高雄市鼓山區○○○路一０九號（起書誤載為臨海一路）
    之鼓山區漁會辦公室，竊取漁會內陳列之紀念品沐浴乳、柔軟精各一瓶，得手後
    欲離去之際，即為該漁會技術員乙○○發現，而報警查獲。
二、案經高雄市政府警察局鼓山分局報請臺灣高雄地方法院檢察署檢察官偵查起訴。
    理    由
一、訊據被告甲○○矢口否認有何竊盜犯行，均辯稱：「我不懂（台語）或我不知道
    （台語）。」云云。惟查：右揭事實業據證人乙○○即鼓山區漁會技術員於本院
    調查時證述：「被告時常在漁會附近閒逛，那天我就特別注意他，我就發現被告
    拿了一瓶柔軟精及一瓶沐浴乳，我就當場抓住被告，並報警處理。我沒有問被告
    為何拿這些東西。當時因為被告偷的是小東西，原本打算原諒他，但被告又出現
    在漁會賴著不走，並表示若不高興可以去報警，所以我才會去報警處理。」等語
    綦詳，參以被告當時確係因現行犯被逮捕等情。此外，復有贓物認領保管單一紙
    在卷可資佐證，本件事證已臻明確，被告犯行洵堪認定。
二、核被告所為，係犯刑法第三百二十條第一項之竊盜罪。又被告曾犯有如事實欄所
    述之竊盜案件，經本院判處有期徒刑八月確定，於八十四年十二月二十四日執行
    完畢，有臺灣高雄地方法院檢察署刑案資料查註紀錄表一紙在卷可證，其於五年
    之內，再犯本件有期徒刑以上之罪，係屬累犯，應依刑法第四十七條之規定加重
    其刑。爰審酌被告之犯罪動機、目的、手段、智識程度及犯罪後復飾詞巧未坦承
    犯行，素行不佳，犯有多次竊盜前科等一切情狀，量處如主文所示之刑。
據上論斷，應依刑事訴訟法第二百九十九條第一項前段，刑法第三百二十條第一項、
第四十七條，罰金罰鍰提高標準條例第一條前段，判決如主文。
本案經檢察官楊慶瑞到庭執行職務。
中      華      民      國    八十九    年      十      月    二十一    日
                                臺灣高雄地方法院刑事第七庭
                                    法  官  蔡  正  雄
右正本證明與原本無異。
如不服本判決，應於判決送達後十日內，向本院提出上訴狀。
                                    書記官  許  雅  惠
中      華      民      國    八十九    年      十      月    二十一    日
附錄本判決論罪之法條：
刑法第三百二十條第一項：
意圖為自己或第三人不法之所有，而竊取他人之動產者，為竊盜罪，處五年以下有期
徒刑、拘役或五百元以下罰金。


司法院資訊處製作；財團法人民間司法改革基金會備份。
